src/morphology/stems/determiners.lexc
!Distributed under the terms of the GNU General Public License version 2
! or any later version.

LEXICON Determinatives
acesta mndet ; ! only on the left of noun: băiatul acesta (*acesta băiatul) (this boy)
aceasta fdet ; ! dito: fata aceasta (*aceasta fata) (this girl)
acest mndet ; ! only on the right of noun: acest băiat (*băiat acest/*băiatul acest) (this boy)  
această fdet ; ! dito: această fată (this girl)
un mndet ;
o fdet ;
al mndet ;
a mndet ;
ai mndetpl ;
ale fdetpl ;

LEXICON mndet
+Det+Msc: # ;
+Det+Neu: # ;

LEXICON fdet
+Det+Fem: # ;

LEXICON mndetpl
+Det+Msc+Pl: # ;
+Det+Neu+Pl: # ;

LEXICON fdetpl
+Det+Fem+Pl: # ;
